【裁判字號】    99,易,409
【裁判日期】    990602
【裁判案由】    傷害等
【裁判全文】
臺灣桃園地方法院刑事判決               99年度易字第409號
公  訴  人  臺灣桃園地方法院檢察署檢察官
被      告  丙○○
            甲○○
上列被告因傷害等案件，經檢察官提起公訴（98年度偵字第2065
7 號），本院判決如下：
    主  文
丙○○傷害人之身體，處拘役貳拾日，如易科罰金，以新臺幣壹
仟元折算壹日。又共同公然侮辱人，處拘役拾伍日，如易科罰金
，以新臺幣壹仟元折算壹日。應執行拘役參拾日，如易科罰金，
以新臺幣壹仟元折算壹日。
甲○○共同公然侮辱人，處拘役拾伍日，如易科罰金，以新臺幣
壹仟元折算壹日。
    事  實
一、丙○○及其女甲○○，於民國98年6 月13日上午6 時20至40
    分間，在桃園縣中壢市○○路435 號前，因不滿乙○○將機
    車停放在渠等販售豆類製品之攤位前，與乙○○發生口角爭
    執，並基於公然侮辱之犯意聯絡，於前開不特定人得共見共
    聞之場所，接續以「畜生、聽不懂人話」、「肖查某」（台
    語發音）之語共同辱罵乙○○，而丙○○嗣又另基於傷害人
    身體之犯意，以徒手攻擊乙○○之臉部，致其上唇受有多處
    擦傷之傷害。
二、案經乙○○訴由桃園縣政府警察局中壢分局報請臺灣桃園地
    方法院檢察署檢察官偵查起訴。
    理  由
一、按被告以外之人於審判外之言詞或書面陳述，除法律有規定
    者外，不得作為證據。又被告以外之人於審判外之陳述，雖
    不符前4 條之規定，而經當事人於審判程序同意作為證據，
    法院審酌該言詞陳述或書面陳述作成時之情況，認為適當者
    ，亦得為證據。當事人、代理人或辯護人於法院調查證據時
    ，知有第159 條第1 項不得為證據之情形，而未於言詞辯論
    終結前聲明異議者，視為有前項同意，刑事訴訟法第159 條
    第1 項、第159 條之5 分別定有明文。該條立法意旨在於傳
    聞證據未經當事人之反對詰問予以核實，原則上先予排除，
    惟若當事人已放棄反對詰問權，於審判程序中表明同意該等
    傳聞證據可作為證據；或於言詞辯論終結前未聲明異議，基
    於尊重當事人對傳聞證據之處分權，及證據資料愈豐富，愈
    有助於真實發見之理念，且強化言詞辯論主義，使訴訟程序
    得以順暢進行，上開傳聞證據亦均具有證據能力。查證人乙○○於警詢中所為之陳述，固係審判外之陳述，惟被告2 人
    對其證述皆無意見，復本院認其作成之情形並無不當情形，
    經審酌後認為適當，故證人乙○○前開審判外之陳述得為證
    據。至證人乙○○及其夫丁○○於偵查中具結所為之陳述（
    有結文2 紙附於偵查卷可稽），係檢察官依法訊問，復無其
    他事證足資認定其於檢察官訊問時有受違法取供情事，並無
    特別不可信之情況，依刑事訴訟法第159 條之1 第2 項之規
    定，亦有證據能力。另本件認定事實引用之卷內其餘所有文
    書證據卷證資料，並無證據證明係公務員違背法定程序取得
    ，且被告亦未於言詞辯論終結前表示異議，均有證據能力。
二、被告丙○○、甲○○於本院審理中對前揭犯罪事實均坦承不
    諱，且經告訴人即證人乙○○於警詢、偵訊及本院審理中指
    訴歷歷，核與證人丁○○於偵查及本院審理中所為證述之情
    節相符，且有本院勘驗監視錄影光碟筆錄1 份、監視錄影光
    碟翻拍照片5 張及天晟醫院診斷證明書1 份在卷可稽，足認
    被告2 人具任意性之自白與事實相符，而上開桃園縣中壢市
    ○○路435 號前為不特定人得共聞見之公開場所，被告2 人
    在該場所辱罵告訴人，符合公然侮辱人之要件，本件事證已
    然明確，被告2 人犯行堪以認定。
三、核被告丙○○所為，係犯刑法第277 條第1 項之傷害罪及同
    法第309 條第1 項之公然侮辱罪，而被告甲○○所為，係犯
    刑法第309 條第1 項之公然侮辱罪。被告丙○○及甲○○就
    公然侮辱告訴人乙○○部分，有犯意聯絡及行為分擔，為共
    同正犯。又按如數行為於同時同地或密切接近之時地實施，
    侵害同一法益或數法益，各行為之獨立性極為薄弱，依一般
    社會健全觀念，在時間差距上，難以強行分開，在刑法評價
    上，以視為數個舉動之接續施行，合為包括之一行為予以評
    價，較為合理，則屬接續犯，而為包括之一罪，最高法院90
    年度台上字第6105號判決可資參酌，本件被告2 人於密接之
    時間、地點，以「畜生、聽不懂人話」、「肖查某」（台語
    發音），公然侮辱乙○○之行為，時地密接，侵害法益相同
    ，為接續犯，應僅論以一罪。又被告丙○○所犯上開公然侮
    辱罪及傷害罪，犯意有別，行為不同，應分論併罰之。爰審
    酌被告2 人僅因細故而為前開公然侮辱告訴人之行為，告訴
    人所受傷勢非重，與渠等犯後態度與素行情形及其他一切情
    狀，各量處如主文所示之刑並諭知易科罰金之折算標準，另
    就被告丙○○部分定其應執行之刑及諭知易科罰金之折算標
    準，以示懲儆。
據上論斷，應依刑事訴訟法第299 條第1 項，刑法第28條、第27
7 條第1 項、第309 條第1 項、第41條第1 項前段、第51條第6
款，刑法施行法第1 條之1 第1 項、第2 項前段，判決如主文。
本案經檢察官吳美文到庭執行職務。
中    華    民    國    99    年    6     月    2     日
                  刑事第五庭  法  官  張詠晶
以上正本證明與原本無異。
如不服本判決應於收受本判決後10日內向本院提出上訴書狀，並
應敘述具體理由，如未敘述上訴理由者，應於上訴期間屆滿後20
日內補提理由書狀於本院（均須按他造當事人之人數附繕本）「
切勿逕送上級法院」。
                              書記官  王峻宏
中    華    民    國    99    年    6     月    4     日
附錄本案論罪科刑依據之法條：
中華民國刑法第277條第1項（普通傷害罪）
傷害人之身體或健康者，處3 年以下有期徒刑、拘役或1 千元以
下罰金。
中華民國刑法第309條第1項（公然侮辱罪）
公然侮辱人者，處拘役或 3 百元以下罰金。

司法院資訊處製作；財團法人民間司法改革基金會備份。
